臺灣士林地方法院刑事判決　　　　　　　　　　　　　九十一年度易字第二七九號
　　公　訴　人　臺灣士林地方法院檢察署檢察官
　　被　　　告　甲○○
右列被告因違反毒品危害防制條例案件，經檢察官提起公訴（九十年毒偵字第一五八
九號），本院判決如左：
    主  文
甲○○施用第二級毒品，累犯，處有期徒刑拾月。
    事  實
一、甲○○前因違反麻醉藥品管制條例案件，經本院於八十六年九月三日，以八十六
    年易字第二三六一號判處有期徒刑八月確定，並於八十七年九月八日執行完畢。
    又前因二次施用毒品案件，經本院以八十八年毒聲字第一三三號（起訴書誤載為
    第七三號，應予更正）及八十八年毒聲字第一八七六號裁定先後送觀察、勒戒後
    ，均認無繼續施用毒品之傾向，經臺灣士林地方法院檢察署檢察官分別以八十八
    年度偵字第一○五三、一二四五號、八十八年度毒偵字第四八○號處分不起訴後
    ，又因三犯施用毒品案件，除經臺灣士林地方法院檢察署檢察官以八十九年度毒
    偵字第一四七二號聲請簡易判決處刑，並由本院以八十九年度士簡字第四二八號
    判處有期徒刑三月確定外，另依本院八十九年毒聲字第一五○七號裁定送強制戒
    治，嗣因具備停止戒治事由，而由本院於九十年一月十八日，以九十年毒聲字第
    八○號裁定甲○○停止戒治，所餘戒治期間付保護管束，並於同年八月十五日期
    滿。甲○○竟仍不知悔改，又基於施用毒品之犯意，於九十年八月二十八日十七
    時三十分許採尿前往前回溯九十六小時內之某時（自九十年八月二十八日十六時
    二十分甲○○為警查獲之時起至採其尿液之時止，應予排除），在不詳地點，以
    不詳之方式，施用第二級毒品安非他命，嗣於九十年八月二十八日十六時二十分
    許，員警持搜索票前往甲○○位於台北市○○區○○街二六五號五樓住處執行搜
    索（未查獲應扣押之物）後，經甲○○同意，帶其至警局並採其尿液送驗，因而
    查獲上情。
二、案經台北市政府警察局信義分局報告台灣士林地方法院檢察署檢察官偵查起訴。
    理  由
一、訊據被告甲○○，矢口否認前揭施用毒品犯行，辯稱：為警查獲當日係員警於其
    住處執行搜索後，因未發現任何可疑物品，硬要其一同前往警局，伊才不得不去
    ，在警局所採集之尿液是分二、三次採完，且尿液並未全程在其視線之下，況當
    時其正在停止戒治付保護管束期間，除需按時接受觀護人採尿鑑驗外，鑑驗結果
    都沒有毒品反應，其絕無施用毒品云云。惟查：被告為警查獲當日，係員警於被
    告住所執行搜索後，被告同意隨同員警前往警局製作筆錄，在警局時，亦係先徵
    得被告同意後始採其尿液，該尿液先經被告親自注入後，再由員警在被告面前加
    以封存，並交被告親自簽名捺印其上等情，有被告親自閱覽無訛後簽名之警局偵
    訊筆錄一份在卷足憑，又上開尿液經送台北市立療養院以酵素免疫法及薄層分析
    法檢驗結果，呈安非他命陽性反應，有該院於九十年九月六日出具之煙毒尿液檢
    驗報告書一紙在卷可憑，經再送台灣檢驗科技股份有限公司以更精密之氣相層析
    ／質譜儀法複驗，結果仍呈安非他命類陽性反應，有卷附該公司於九十一年一月
    二十三日出具之濫用藥物尿液檢驗報告一紙可參，按氣相層析質譜分析法乃最具
    公信力之鑑驗方法，即使服用其他藥物，在此良好操作條件下，以氣相質譜儀做
    藥物及其代謝產物之定性及定量分析，幾乎不會有偽陽性反應產生，此有憲兵司
    令部八十三年一月四日（八三）鑑驗字第○○六七號函及函附相關文獻二篇附卷
    可參，至被告為警查獲時，業已執行保護管束期滿，是其所稱為警採尿時係在停
    止戒治付保護管束中，依法尚需定期接受採尿檢驗之辯，已難採信，又縱令其果
    真於保護管束中，亦不足以認定於該期間內被告即無施用毒品之可能，毋寧正因
    被告前有多次施用毒品之事實，始需透過交付保護管束並定期採其尿液送往科學
    檢驗之方式，查明被告有無再犯施用毒品之事實。綜上，被告前揭所辯，尚屬無
    據，不足採信，又按「甲基安非他命經口服投與後約百分之七十於二十四小時內
    自尿中排出，．．．．，但僅憑尿液中呈安非他命陽性反應，並無法確實推算吸
    食時間距採尿時間之長短，惟最長可能不會超過四日」，此有行政院衛生署藥物
    食品檢驗局八十一年二月八日（八一）藥檢壹字第○○一一五六號函可參，被告
    前因二次施用毒品案件，先後經送觀察、勒戒後，均認無繼續施用毒品之傾向，
    經檢察官分別為不起訴處分確定，嗣三犯施用毒品罪經送強制戒治期滿，並由法
    院判處有期徒刑三月確定等情，亦有不起訴處分書二份、判決書一份及臺灣士林
    地方法院檢察署刑案資料查註紀錄表等件在卷足憑，是被告於警局採尿時回溯九
    十六小時內之某時犯施用毒品而四犯施用毒品罪，事證明確，應予依法論科。
二、按安非他命為第二級毒品，毒品危害防制條例第二條第二項第二款定有明文。又
    犯毒品危害防制條例第十條施用毒品罪者，檢察官應先將被告送觀察、勒戒，經
    觀察、勒戒後，無繼續施用毒品傾向者，應由檢察官為不起訴處分，但三犯以上
    者，不適用前項之規定，但應由檢察官聲請法院裁定令入戒治處所施以強制戒治
    ，毒品危害防制條例第二十條第一項、第二項、第三項分別定有明文。本件被告
    甲○○前因施用毒品，經二次送觀察、勒戒後，均無繼續施用毒品傾向，而由檢
    察官處分不起訴，嗣因三犯施用毒品罪，由法院判刑確定後，再犯本件施用毒品
    犯行，核被告所為，係犯毒品危害防制條例第十條第二項之罪，其持有第二級毒
    品之低度行為，應為施用第二級毒品之高度行為所吸收，不另論以持有毒品罪。
    被告前因違反麻醉藥品管制條例案件，經本院於八十六年九月三日，以八十六年
    易字第二三六一號判處有期徒刑八月確定，並於八十七年九月八日執行完畢，有
    卷附臺灣高等法院被告全國前案紀錄表可稽，其受有期徒刑之執行完畢後，五年
    以內再犯本件有期徒刑以上之罪，為累犯，應依刑法第四十七條之規定加重其刑
    。爰審酌被告因施用毒品，經送觀察、勒戒、強制戒治及判處刑罰後，仍不知悛
    悔，復再度施用毒品，顯已有成癮性，且犯後否認犯行，毫無悔意，惟以施用毒
    品乃戕害自己身心健康，尚未危及他人等一切情狀，量處如主文所示之刑，以示
    懲儆。
據上論斷，應依刑事訴訟法第二百九十九條第一項前段，毒品危害防制條例第十條第
二項，刑法第十一條前段、第四十七條，判決如主文。
本案經檢察官張紜瑋到庭執行職務。
中      華      民      國    九十一    年      五      月    二十二    日
                                臺灣士林地方法院刑事第四庭
                                    審判長法  官  杜  惠  錦
                                          法  官  趙  文  卿
                                          法  官  吳  祚  丞
右正本證明與原本無異。
如不服本判決，應於判決送達後十日內，向本院提出上訴狀。
                                          書記官  林  立  原
中      華      民      國    九十一    年      五      月    二十三    日
附錄本判決論罪科刑依據之法條：
毒品危害防制條例第十條第二項：
施用第二級毒品者，處三年以下有期徒刑。
